# 权益法核算下长期投资转为可供出售金融资产的会计处理

提问人：xbtxdxx 时间：2010-12-22 16:51:06
公允价值和账面价值的差额属于不涉及现金流的“账面财富”增长，不应作为收入在利润表中反映，应该计入“资本公积”。

回答人：chenyiwei
解释 4 号刚出台时，曾经咨询过财政部会计司有关人士，即在丧失对联营企业的重大影响时是否可以比照IAS28（ 2008 修订）的上述规定，把剩余股权按公允价值重新计量，差额计入当期损益，得到的回答是：鉴于明年将对准则体系进行系统性的修订，因此本年度主要还是以保持现有准则体系的相对稳定为主要考虑，所以并未引入IFRS 3、IAS27、IAS 31和IAS 28的所有重要修订。 鉴于这一情况，个人理解，既然解释 4 号未引入上述规定，则在CAS下不应对丧失重大影响后的剩余股权按公允价值重新计量的差额计入损益。
鉴于剩余股权将作为可供出售金融资产核算，所以重新计量的差额只能计入权益。